臺灣高等法院臺中分院刑事裁定
110年度毒抗字第1362號
再抗告人  
即被告    黃冠傑



上列再抗告人即被告因聲請強制戒治案件，不服本院中華民國11
0年12月8日110年度毒抗字第1362號裁定，提起再抗告，本院裁
定如下：
    主  文
再抗告駁回。
    理  由
一、再抗告人即被告黃冠傑（下稱再抗告人）再抗告意旨略以：
    經律師提供資料，「有無繼續施用毒品傾向評估標準紀錄表
    」中「臨床評估」之「有多重毒品濫用（甲基安非他命、安
    非他命）」（為誤判）及「社會穩定度」之「無業」之記載
    ，認定再抗告人有多重毒品濫用及無業之情節（得分共15分
    ），若扣除上開得分，則總分未達強制戒治標準，請貴院明
    查，停止強制戒治等語。
二、按對於抗告法院之裁定，不得再行抗告，但對於下列抗告所
    為之裁定，得提起再抗告：一、對於駁回上訴之裁定抗告者
    ；二、對於因上訴逾期聲請回復原狀之裁定抗告者；三、對
    於聲請再審之裁定抗告者；四、對於第477條定刑之裁定抗
    告者；五、對於第486條聲明疑義或異議之裁定抗告者；六
    、證人、鑑定人、通譯及其他非當事人對於所受之裁定抗告
    者，刑事訴訟法第415條第1項定有明文。又按抗告法院認為
    抗告有第408條第1項前段所定抗告不合法律上之程式或法律
    上不應准許，或其抗告權已經喪失之情形者，應以裁定駁回
    之，刑事訴訟法第411條前段亦有明文。
三、經查：
　㈠本件再抗告人因聲請施以強制戒治案件，經臺灣臺中地方法
    院以110 年度毒聲字第1380號裁定令其入戒治處所強制戒治
    ，期間為6個月以上，至無繼續強制戒治之必要為止，但最
    長不得逾1年，其不服而提起抗告，經本院於110年12月8日
    以110年度毒抗字第1362號裁定駁回抗告在案，此有臺灣高
    等法院被告前案紀錄表在卷可稽。再抗告人雖提出「抗告狀
    」並在書狀內表示「向貴院提出異議」，然核其真意，係對
    本院110年度毒抗字第1362號駁回抗告之裁定不服，而提出
    再抗告。惟本院上開裁定，不在刑事訴訟法第415條第1項但
    書各款規定得提起再抗告之列，依同法第415條第1項前段規
    定，自不得再提起抗告。是再抗告人對本院上開裁定提起再
    抗告，為法律上所不應准許，且無可補正，應予駁回。
　㈡再抗告意旨指摘對其「有多重毒品濫用（甲基安非他命、安
    非他命）」為誤判，惟本院上開裁定提及「有多重毒品濫用
    （甲基安非他命、安非他命）」此處實為「有多重毒品濫用
    （種類：H、A【即海洛因、甲基安非他命】）」之誤繕，原
    「有無繼續施用毒品傾向評估標準紀錄表」之記載並無違誤
    （參臺灣臺中地方檢察署110年度毒偵緝字第368號卷），併
    予更正。
四、據上論斷，應依刑事訴訟法第411條前段，裁定如主文。
中　　華　　民　　國　　111 　年　　1 　　月　　27　　日
           刑事第八庭    審判長法　官  林  清  鈞
　　　　　　　　　　　  　　   法　官  黃  小  琴
 　　　　　 　　　　　　　　　 法　官  郭  瑞  祥                          
以上正本證明與原本無異。     
不得抗告。
                               書記官  賴  淵  瀛

中　　華　　民　　國　　111 　年　　1 　　月　　27　　日